【裁判字號】    99,抗,1135
【裁判日期】    990930
【裁判案由】    不服延長羈押等
【裁判全文】
臺灣高等法院刑事裁定                  99年度抗字第1135號
    抗  告  人
    即  被  告  甲○○
    選任辯護人  陽文瑜律師
                袁健峰律師
上列抗告人因違反毒品危害防制條例案件，不服臺灣桃園地方法
院中華民國99年9 月16日延長羈押之裁定（99年度重訴字第42號
），提起抗告，本院裁定如下：
    主  文
抗告駁回。
    理  由
一、原裁定意旨略以：抗告人即被告甲○○因犯毒品危害防制條
    例案件，經原審訊問後，認其有刑事訴訟法第101條第1項第
    1、2、3款之情形而有羈押之必要，於民國（下同）99年6月
    21日執行羈押，並禁止接見通信在案。茲原審經訊問被告後
    ，認前開羈押原因依然存在，被告仍有繼續羈押之必要，應
    自99年9月21日起，延長羈押2月，並禁止接見通信等語。
二、抗告意旨略以：(一)依起訴書所載，綽號「藍仔」之成年男子
    係柬普寨地區真實姓名年籍均不詳之人，並未經起訴列為本
    案之共同被告，衡情已無到案可能。又該綽號「藍仔」之男
    子於原審99年10月28日將進行之審判程序中，並未經聲請傳
    喚列為證人，則被告何須與其為串證行為？且綽號「藍仔」
    之人為本案共犯，人在國外柬普寨，顯無到案可能。另參原
    審99年度聲字第2464號裁定意旨「以未必存在或即令存在亦
    難影響被告犯罪是否成立之共犯『藍仔』未到案為由所為之
    禁止接見通信處分，是否有其必要性，受命法官應再行斟酌
    ，考量對被告訴訟權之侵害程度，適度於準備程序，至遲於
    第一次審判期日前，解除禁止接見為宜」，是縱本案有羈押
    必要，依法亦無禁止接見通信必要。(二)又被告主動返國到案
    迄今已6 個多月，與家人配偶、幼子相互思念甚深，且家人
    對被告之身體狀況多所牽掛（被告患有重度氣喘及慢性肺炎
    ），因無法親至看守所探視被告，迄今無法正常入眠，爰請
    求解除禁止接見通信，以利家人探視，併助穩定被告情緒云
    云。
三、按被告經法官訊問後，認為犯罪嫌疑重大，而有下列情形之
    一，非予羈押，顯難進行追訴、審判或執行者，得羈押之︰
    (1)逃亡或有事實足認為有逃亡之虞者。(2)有事實足認為有湮
    滅、偽造、變造證據或勾串共犯或證人之虞者。(3)所犯為死
    刑、無期徒刑或最輕本刑為五年以上有期徒刑之罪者，刑事
    訴訟法第101條第1項定有明文。又按羈押被告之目的，在於
    確保訴訟程式之進行、確保證據之存在、真實及確保刑罰之
    執行，而被告有無羈押之必要，及羈押後其原因是否仍然存
    在，有無繼續羈押之必要，應否延長羈押，均屬事實認定之
    問題，法院有依法認定裁量之職權，自得就具體個案情節予
    以斟酌決定，如就客觀情事觀察，法院許可羈押之裁定在目
    的與手段間之衡量並無明顯違反比例原則情形，即無違法或
    不當可言，且關於羈押原因之判斷，尚不適用訴訟上之嚴格
    證明原則，而應適用自由證明程式。次按羈押之目的，除在
    於確保刑事偵查、審判程序之完成外，另亦有刑事執行保全
    之目的（最高法院98年度台抗字第405 號裁定參照）。又羈
    押被告，偵查中不得逾2月，審判中不得逾3月。但有繼續羈
    押之必要者，得於期間未滿前，經法院依刑事訴訟法第 101
    條或第101條之1之規定訊問被告後，以裁定延長之，同法第
    108條第1項定有明文。而所謂之延長羈押，亦屬拘禁被告之
    強制處分，其目的在保全證據、確保刑事訴訟程序之進行及
    刑罰權之執行。是刑事被告經法官訊問後，究竟有無刑事訴
    訟法第101條第1項各款或第101條之1第1 項各款所規定之情
    形，及應否依同法第108 條之規定予以延長羈押，均屬事實
    問題，法院應按訴訟進行之程度、卷證資料及其他一切情事
    斟酌之。
四、經查：
  (一)原審就起訴書所指之犯罪事實經訊問被告後，被告雖矢口否
    認犯行，然其犯行業經證人即共同被告黃健治證述明確，且
    有扣案第一級毒品海洛因毒球5 顆、通訊監察譯文、被告持
    用00000000000 行動電話通聯紀錄供參，足認被告犯罪嫌疑
    重大；且所涉違反毒品危害防制條例第4條第1項之罪係死刑
    、無期徒刑之罪；又被告前經通緝，有逃亡之事實，足認有
    逃亡之虞；另本案至今仍於原審審理進行中，綽號「藍仔」
    之男子既為本案共犯，且人在國外柬普寨，尚未到案，就與
    案情有重要關係之事項，尚有待釐清，若將被告開釋在外，
    難謂無勾串編詞，而使案情陷於晦暗難以釐清之危險，勢將
    造成顯難進行追訴之結果，是確有客觀事證足認被告有勾串
    共犯或證人之高度可能，有非予羈押，顯難進行追訴之必要
    性，有刑事訴訟法第101條第1項第1、2、3 款之情形。又本
    案尚未經原審調查證據完畢而判決，且有共犯「藍仔」未到
    案，若准接見會面或通信，恐有互通訊息之情形，自仍有禁
    止接見通信之必要。至被告其餘所辯家中妻小思念牽掛，希
    望可至看守所探視，請求解除禁止接見通信云云，僅為個人
    家庭因素，核與禁止接見通信之審酌無直接關連。
  (二)從而，原審認羈押原因依然存在，有繼續羈押之必要，裁定
    延長羈押2 月，並禁止接見通信，均屬適法之職權裁量行使
    ，核無不合。抗告意旨仍執前詞，指摘原裁定不當，為無理
    由，應予駁回。
五、據上論斷，應依刑事訴訟法第412 條，裁定如主文。
中    華    民    國    99    年    9     月    30    日
                  刑事第十四庭審判長法  官  陳志洋
                                    法  官  謝靜慧
                                    法  官  梁耀鑌
以上正本證明與原本無異。
不得再抗告。
                                    書記官  莊淑茹
中    華    民    國    99    年    10    月    1     日

司法院資訊處製作；財團法人民間司法改革基金會備份。
